臺灣臺北地方法院民事判決　　　　　　　94年度訴字第4870號
原　　　告　　第一商業銀行股份有限公司
法定代理人　　己○○
訴訟代理人　　丁○○
被　　　告　　百分之百企業有限公司
兼法定代理人　戊○○
被　　　告　　甲○○
　　　　　　　乙○○
　　　　　　　丙○○
上列當事人間請求返還消費借貸款等事件，本院於中華民國94年
10月26日言詞辯論終結，判決如下：
    主      文
被告百分之百企業有限公司、戊○○、甲○○應連帶給付原告新
台幣壹佰壹拾柒萬零柒佰捌拾元及如附表一所示之利息、違約金
。
被告百分之百企業有限公司、戊○○、甲○○應連帶給付原告美
金玖萬零陸佰零柒元及如附表二所示之利息、違約金，並得按給
付時原告牌告美金賣出即期匯率折算新台幣。
被告乙○○應給付原告新台幣拾玖萬肆仟肆佰肆拾元及如附表
三所示之利息。
被告丙○○應給付原告新台幣玖萬捌仟元及自民國九十四年四月
三十日起至清償日止，按週年利率百分之六計算之利息。
第一項、第三項如有任一被告為給付時，其他被告於給付範圍內
免除責任。
第一項、第四項如有任一被告為給付時，其他被告於給付範圍內
免除責任。
訴訟費用由被告百分之百企業有限公司、戊○○、甲○○連帶負
擔五分之四，被告乙○○負擔二十分之三，餘由被告丙○○負擔
。
    事實及理由
一本件被告未於言詞辯論期日到場，核無民事訴訟法第386條所
  列各款情形，應依原告之聲請，由其一造辯論而為判決。
二原告起訴主張：
  (一)被告戊○○、甲○○分別於民國93年2月26日及同年3月8日
    簽訂保證書各為連帶保證人，向原告（包括總行及所屬各分
    支機構）保證就被告百分之百企業有限公司（下稱百分之百
    公司）對原告於現在（含過去所負現在尚未清償）及將來對
    原告所負之借款、票據、墊款、保證、損害賠償及其他債務
    、併其利息、違約金、損害賠償金、各項費用及代付款項等
    ，以本金新台幣（下同）1,000萬元為限額，願與債務人即
    被告百分之百公司連帶負全部償付之責。嗣被告百分之百公
    司於93年2月27日簽立借據2紙向原告借款60萬元及140萬元
    ，均約定借款期間自93年2月27日起至98年2月27日止，利息
    按原告公告基準利率加年率2.76%按月計付，嗣隨原告基準
    利率機動調整（目前為週年利率6. 37%），依年金法於每月
    27日按月平均攤付本息，逾期清償在6個月以內者，按上開
    利率10%，超過6個月以上者，按上開利率20%計付違約金，
    如逾期不履行，視為全部到期。詎上開借款被告百分之百公
    司僅攤還本息至94年5月6日止，即未再依約款，依上開約定
    全部借款視為到期，餘欠之本息詳如附表1所示，被告戊○○、甲○○為連帶保證人，依約應負連帶清償責任，迭經催
    討仍未清償。
  (二)被告百分之百公司另以被告戊○○、甲○○為連帶保證人，
    於93年3月11日簽立進口遠期信用狀借款契約，在美金15萬
    元之額內內委請原告開發進口遠期信用狀，借款人即被告百
    分之百公司委請原告開發信用狀時，應另填具開發信用狀申
    請書，同時授權原告以本借款配合借款人自備結匯款項支付
    該信用狀項下之匯票票款或商業發票金額，並同意以該匯票
    金額或商業發票金額扣除借款人自備結匯款項後之差額為本
    借款之本金，約定契約期間自93年3月11日起至94年3月11日
    止，本契約項下之匯票或借款期限，自發票日或原告國外代
    理銀行付款之日起算，最長不得超過180天，利息自原告或
    原告國外代理銀行付款之日起至借款到期日止，按原告通知
    利率支付，原告並得依照借入外匯資金成本加碼利率隨時調
    整之。到期不履行時，除依照到期日當日原告通知之一般外
    匯授信利率與原告新台幣放款利率加年息2.50%之較高利率
    支付遲延利息外，逾期6個月以內，另按遲延利息10%，逾期
    超過6個月以上者，另按遲延利息20%加付違約金。嗣被告百
    分之百公司於93年10月29日起陸續出具開發信用狀申請書委
    請原告開發信用狀3筆，開狀金額為美金90,607元，原告之
    墊款金額合計為美金90,607元。詎上開墊款陸續到期後，被
    告百分之百公司並未依約清償，餘欠之金額詳如附表2所示
    ，迭經催討，仍未清償。
  (三)被告百分之百公司為清償上開借款(一)，曾背書轉讓被告乙○○所簽發，付款人為台南市第七信用合作社總社為付款人之
    支紙票4紙（面額98,000元、票號TM0000000，面額98,680元
    、票號TM0000000，面額99,760元、票號TM0000000，面額
    98,000元、票號TM0000000，合計金額為394,440元），及被
    告丙○○所簽發，付款人為彰化商業銀行羅東分行之支票1
    紙（面額98,000元、票號CI0000000），原告於票載發票日
    屆期時提出交換，均因存款不足遭退票，被告乙○○、丙○○自應負票據發票人清償責任，又被告乙○○、丙○○所負
    票據債務與被告百分之百公司、戊○○、甲○○所負借款(一)
    債務係不真正連帶債務，於其中一被告清償之範圍，其他被
    告免除給付之責。
  (四)並聲明：如主文第1-6項所示。
  被告未於言詞辯論期日到場，亦未提出書狀作何聲明或陳述。
三本件原告主張之事實，已據其提出基準利率表、放款基本利率
  變動表、借據暨約定書、進口遠期信用狀借款契約、開發信用
  狀申請書、進口單據到達聲明書、國外扣帳通知單、保證書、
  放款戶授信明細查詢單、支票暨退票理由單為證，核屬相符，
  被告雖未於言詞辯論期日到場爭執，亦不提出書狀答辯以供本
  院參酌，惟依上開證據，已堪信原告之主張為真實。
四從而，原告依消費借貸及連帶保證之法律關係請求被告百分之
  百公司、戊○○、甲○○連帶給付如主文第1、2項所示之本金
  、利息及違約金，另依票據之法律關係請求被告李婉凌給付如
  主文第3項所示之本金及利息，請求被告丙○○給付如主文第4
  項所示之本金及利息，均屬有據，應予准許。又被告百分之百
  公司、戊○○、甲○○應負之消費借貸及連帶保證債務，與被
  告乙○○、丙○○應負之票據債務，係屬不真正連帶債務，故
  主文第1項、第3項如有任一被告為給付時，其他被告於給付範
  圍內免除責任，另主文第1項、第4項如有任一被告為給付時，
  其他被告於給付範圍內亦免除責任。
據上論結，本件原告之訴為有理由，依民事訴訟法第385條第1項
前段、第85條第1項但書、第2項、判決如主文。
中　　華　　民　　國　　94　　年　　10　　月　　31　　日
                  民事第四庭法  官  劉又菁
以上為正本係照原本作成
如對本判決上訴須於判決送達後20日內向本院提出上訴狀
中　　華　　民　　國　　94　　年　　10　　月　　31　　日
                            書記官  楊勝欽
